【裁判字號】    99,訴,802
【裁判日期】    990428
【裁判案由】    毒品危害防制條例
【裁判全文】
臺灣板橋地方法院刑事判決               99年度訴字第802號
公  訴  人  臺灣板橋地方法院檢察署檢察官
被      告  甲○○
上列被告因違反毒品危害防制條例案件，經檢察官提起公訴（99
年度毒偵字第997 號），因被告於準備程序中均為有罪之陳述，
經本院合議庭裁定由受命法官獨任進行簡式審判程序，判決如下
：
    主  文
甲○○施用第一級毒品，累犯，處有期徒刑柒月，扣案之海洛因
壹包（驗餘淨重零點零柒柒公克）沒收並銷燬，扣案之包裝上開
海洛因之外包裝袋壹個沒收；又施用第二級毒品，累犯，處有期
徒刑參月。應執行有期徒刑捌月，扣案之海洛因壹包（驗餘淨重
零點零柒柒公克）沒收並銷燬，扣案之包裝上開海洛因之外包裝
袋壹個沒收。
    事  實
一、甲○○前於民國96年間因施用毒品案件，經本院以96年度毒
    聲字第1985號裁定送觀察、勒戒後，認無繼續施用毒品傾向
    ，於96年11月27日執行完畢釋放，並經臺灣板橋地方法院檢
    察署檢察官以96年度毒偵字第4687號為不起訴處分確定，又
    因施用毒品案件，經臺灣桃園地方法院以97年度審易字第判
    處有期徒刑6 月確定，復因施用毒品案件，經本院以98年度
    訴字第2994號判決判處有期徒刑6 月、3 月，應執行有期徒
    刑8 月確定，於99年1 月4 日易科罰金執行完畢。詎仍不知
    悔改，復基於施用第一級毒品海洛因犯意，於99年1 月19日
    上午10時許，在臺北縣樹林市○○路464 巷21號4 樓住處，
    以摻放海洛因於香菸中加熱吸食之方式，施用第一級毒品海
    洛因1 次；另基於施用第二級毒品安非他命之犯意，於99年
    1 月15日至16日間某時許，在臺北縣三重市某姓名年籍不詳
    之友人住處，以放置甲基安非他命於玻璃球中加熱吸食煙霧
    之方式，施用第二級毒品甲基安非他命1 次。嗣於99年1 月
    19日19時10分許，在臺北縣樹林市○○街25巷10號旁為警查
    獲，並扣得海洛因1 包（淨重0.079 公克，取樣0.002 公克
    鑑驗用罄，剩餘0.077 公克），另採其尿液送驗呈嗎啡及甲
    基安非他命陽性反應，始查知上情。
二、案經臺北縣政府警察局板橋分局移送臺灣板橋地方法院檢察
    署檢察官偵查起訴。
    理  由
一、被告甲○○於上揭時間、地點，分別施用第一級毒品海洛因
    、第二級毒品甲基安非他命各1 次之事實，迭據其於警詢、
    偵查及本院審理中坦承不諱，而被告於前揭時間為警查獲時
    採集之尿液，經送驗結果呈嗎啡及甲基安非他命陽性反應，
    有臺灣檢驗科技股份有限公司UL/2010/10757 號濫用藥物檢
    驗報告、臺北縣政府警察局板橋分局偵辦毒品危害防制條例
    被移送人姓名及代碼對照表各1 份附卷可佐，且有現場照片
    21幀附卷可憑，另有海洛因1 包（淨重0.079 公克，取樣0.
    002 公克鑑驗用罄，剩餘0.077 公克）扣案可稽，被告前開
    自白與事實相符，應堪採信。又告前於96年間因施用毒品案
    件，經本院以96年度毒聲字第1985號裁定送觀察、勒戒後，
    認無繼續施用毒品傾向，於96年11月27日執行完畢釋放，並
    經臺灣板橋地方法院檢察署檢察官以96年度毒偵字第4687號
    為不起訴處分確定，又因施用毒品案件，經臺灣桃園地方法
    院以97年度審易字第判處有期徒刑6 月確定，復因施用毒品
    案件，經本院以98年度訴字第2994號判決判處有期徒刑6 月
    、3 月，應執行有期徒刑8 月確定，有臺灣高等法院被告前
    案紀錄表1 份在卷可參，被告於觀察勒戒執行完畢釋放後5
    年內犯上開施用毒品案件後，復犯本件施用毒品案件，可堪
    認定。綜上，本案事證明確，被告犯行堪以認定，應予依法
    論科。
二、核被告所為，係犯毒品危害防制條例第10條第1 項之施用第
    一級毒品罪、同條第2 項之施用第二級毒品罪。其施用毒品
    前後持有海洛因及甲基安非他命之低度行為，應分為施用海
    洛因及甲基安非他命之高度行為所吸收，均不另論罪。又被
    告有事實欄所示之前科及執行紀錄，有上開刑案紀錄表1 份
    在卷可佐，其受有期徒刑之執行完畢後，5 年內故意再犯本
    件有期徒刑以上之罪，均為累犯，依刑法第47條第1 項規定
    分別加重其刑。爰審酌被告之前科紀錄、其犯罪之動機、手
    段、施用毒品係對自己身體之殘害，及其犯罪後均坦承犯行
    之態度等一切情狀，分別量處如主文所示之刑，並定其應執
    行之刑。
三、扣案之白色粉末1 包（淨重0.079 公克，取樣0.002 公克鑑
    驗用罄，剩餘0.077 公克），檢出第一級毒品海洛因成分，
    有交通部民用航空局航空醫務中心99年2 月3 日航藥鑑字第
    0990557 號毒品鑑定書1 份在卷可參，爰依毒品危害防制條
    例第18條第1 項前段規定宣告沒收並銷燬，扣案之包裝上開
    海洛因之外包裝袋1 個，並非不可與毒品分離，係用於包裹
    毒品，防止其裸露、潮濕，便於攜帶施用，認係被告所有，
    且分供其持有毒品、施用毒品所用之物，應依刑法第38條第
    1 項第2 款規定宣告沒收。
據上論斷，應依刑事訴訟法第299條第1項前段、第273條之1第1
項，毒品危害防制條例第10條第1 項、第2 項、第18條第1 項前
段，刑法第11條、第47條第1 項、第38條第1 項第2 款、第51條
第5款，判決如主文。
本件經檢察官林常智到庭執行職務。
中    華    民    國    99    年    4     月    28    日
                  刑事第二十一庭法  官  俞秀美
上列正本證明與原本無異。
如不服本判決，應於判決送達後10日內敘明上訴理由，向本院提
出上訴狀 (應附繕本) ，上訴於臺灣高等法院。其未敘述上訴理
由者，應於上訴期間屆滿後20日內向本院補提理由書「切勿逕送
上級法院」。
                                書記官  謝怡貞
中    華    民    國    99    年    4     月    28    日
附錄本案論罪科刑法條：
毒品危害防制條例第10條：
施用第一級毒品者，處6月以上5年以下有期徒刑。
施用第二級毒品者，處3年以下有期徒刑。

司法院資訊處製作；財團法人民間司法改革基金會備份。
